臺灣新竹地方法院刑事判決　　　　　　　　　　　　　九十一年度訴字第三一四號
　　公　訴　人　臺灣新竹地方法院檢察署檢察官
　　被　　　告　甲○○
右列被告因違反毒品危害防制條例案件，經檢察官提起公訴（九十年度毒偵緝字第一
六九號），本院判決如左：
    主  文
甲○○連續施用第一級毒品，累犯，處有期徒刑拾月；又連續施用第二級毒品，累犯
，處有期徒刑柒月。應執行有期徒刑壹年月。
    事  實
一、甲○○有違反麻醉藥品管理條例案件前科，復於民國八十五年間，再因違反麻醉
    藥品管理條例案件，於八十六年一月二十七日經臺灣桃園地方法院判處有期徒刑
    六月，於同年五月二十六日易科罰金執行完畢。前又因施用第二級毒品安非他命
    ，經本院以八十七年度毒聲字第七八三號裁定觀察、勒戒後，因認無繼續施用毒
    品之傾向，業經臺灣新竹地方法院檢察署檢察官於八十七年十二月十六日，以八
    十七年度偵字第六三五Ｏ號予以不起訴處分確定。惟甲○○仍不知悔改，復於竟
    另行起意，並基於概括之犯意，自八十九年十月中旬某日起至同年十一月二十九
    日止，以針筒注射之方式及以燒烤玻璃吸食器之方法，在新竹縣朋友住處，分別
    施用第一級毒品海洛因及第二級毒品安非他命多次，嗣經警於八十九年十一月三
    十日下午二時三十五分許，因其為列管毒品人口而通知其到新竹縣警察局新埔分
    局採尿，經送化驗後係呈嗎啡及甲基安非他命陽性反應始得悉上情。
二、甲○○本次施用毒品之犯行已經本院以九十年度毒聲字第一Ｏ五二號裁定觀察、
    勒戒後，因認有繼續施用毒品傾向，再經本院以九十年度毒聲字第一八二三號裁
    定令入戒治處所施以強制戒治一年。
三、案經新竹縣警察局新埔分局報告臺灣新竹地方法院檢察署檢察官偵查起訴。
    理  由
一、訊據被告甲○○，對於右開施用第一級毒品海洛因與第二級毒品安非他命之事實
    ，業已於偵查中及本院審理時坦承不諱，而被告於警訊時所親自採取封緘之尿液
    ，經送化驗後，確實呈現第一級毒品海洛因及第二級毒品安非他命之陽性反應，
    此有姓名代號對照表及台灣檢驗科技股份有限公司於八十九年十二月二十六日出
    具之編號ＣＨ２０００Ｃ００００８２號濫用藥物尿液檢驗報告書一份附於九十
    年度毒偵字第八二八號偵查卷第六、七頁可稽，被告自白其施用第一級毒品海洛
    因與第二級毒品安非他命之事實，堪以認定。又被告前曾因施用第二級毒品安非
    他命，經本院以八十七年度毒聲字第七八三號裁定觀察、勒戒後，因認無繼續施
    用毒品之傾向，業經臺灣新竹地方法院檢察署檢察官於八十七年十二月十六日，
    以八十七年度偵字第六三五Ｏ號予以不起訴處分確定，有不起訴處分書一份、臺
    灣新竹地方法院檢察署刑案資料查註紀錄表及臺灣高等法院被告全國前案紀錄表
    各一份在卷可憑，其於本次被查獲後，經本院以九十年度毒聲字第一○五二號裁
    定將被告送往臺灣新竹看守所附設勒戒處所觀察、勒戒後，因認有繼續施用毒品
    之傾向，有該所九十年十一月十四日出具之竹所總字第二四七一號函送之有無繼
    續施用毒品傾向證明書一份附於九十年度毒偵緝字第一六九號偵查卷第十三至十
    五頁可憑，是以被告甲○○於受前開不起訴處分後，五年內再犯毒品危害防制條
    例第十條第一項及第二項之施用第一級及第二級毒品之行為，為二犯，應予依法
    論科。
二、核被告甲○○所為，係犯毒品危害防制條例第十條第一項之施用第一級毒品罪及
    及同條第二項之施用第二級毒品罪；其持有毒品之低度行為，應為其施用毒品之
    高度行為所吸收，不另論罪。又被告先後多次施用第一級毒品海洛因與第二級毒
    品安非他命之犯行，均時間緊接、手法雷同，所犯係犯罪構成要件相同之罪，顯
    均係基於概括之犯意反覆為之，應依刑法第五十六條連續犯之規定論以一連續施
    用第一級毒品罪與連續施用第二級毒品罪，並均依法加重其刑。公訴人起訴事實
    雖未敘及被告扣除在八十九年十一月二十九日或其前三日內分別施用一次第一級
    毒品海洛因與第二級毒品安非他命之犯行，然該部分事實與公訴人起訴之施用毒
    品之犯罪事實既具有連續犯之裁判上一罪關係，應為起訴效力所及，本院自得一
    併予以審究。再查，被告甲○○有違反麻醉藥品管理條例案件前科，復於八十五
    年間，再因違反麻醉藥品管理條例案件，於八十六年一月二十七日經臺灣桃園地
    方法院判處有期徒刑六月，於同年五月二十六日易科罰金執行完畢，有上開臺灣
    新竹地方法院檢察署刑案資料查註紀錄表及臺灣高等法院被告全國前案紀錄表各
    一份在卷足參，其於受有期徒刑之執行完畢後五年以內再分別犯本件有期徒刑以
    上之罪，均為累犯，依刑法第四十七條規定分別遞加重其刑；而被告所犯上開連
    續施用第一級毒品罪與連續施用第二級毒品罪二罪間，犯意各別，行為互異，罪
    名不同，應予分論併罰。爰審酌被告一再沾染毒品安非他命，於受不起訴處分後
    ，除施用第二級毒品安非他命，竟再施用第一級毒品海洛因，惟其犯罪後已知悔
    悟，態度良好及其品性、生活狀況、智識程度等一切情狀，分別量處如主文所示
    之刑，並定其應執行刑，以資警惕。
三、據上論斷，應依刑事訴訟法第二百九十九條第一項前段，毒品危害防制條例第十
    條第一項、第二項，刑法第十一條前段、第五十六條、第五十一條第五款、第四
    十七條，判決如主文。
本案經檢察官李翠玲到庭執行職務。
中      華      民      國    九十一    年      六      月    二十六    日
                                    臺灣新竹地方法院刑事第一庭
                                        法  官    遲中慧
右正本證明與原本無異。
如不服本判決，應於判決送達後十日內向本院提出上訴狀( 應附繕本 )，上訴於
臺灣高等法院。
                                        書記官    龔柏萃
中      華      民      國    九十一    年      六      月    二十六    日
附錄本案論罪科刑法條全文：毒品危害防制條例第十條第一項、第二項、
施用第一級毒品者，處六月以上五年以下有期徒刑。
施用第二級毒品者，處三年以下有期徒刑。
